臺灣高等法院刑事裁定
111年度聲字第2012號
聲  請  人  臺灣高等檢察署檢察官
受  刑  人  張志成



上列聲請人因受刑人數罪併罰有二裁判以上，聲請定其應執行之
刑（聲請案號：111年度執聲字第912號），本院裁定如下：
    主  文
張志成犯如附表所示各罪所處之刑，應執行有期徒刑玖年拾月。
    理  由
一、聲請意旨略以：受刑人張志成（下稱受刑人）因竊盜等數罪
    ，先後經判決確定如附表所示（檢察官聲請書之記載誤繕部
    分，均經本院更正如本裁定之附表所載），應依刑法第50條
    第1項第1款、第2項、第53條、第51條第5款規定，定其應執
    行之刑，爰依刑事訴訟法第477條第1項聲請裁定等語。
二、經查：受刑人犯如附表所示各罪，先後經法院分別判處如附
    表所示之刑，均經確定在案，且受刑人所犯如附表所示各罪
    ，其犯罪時間均在附表編號1之罪於民國108年2月21日判決
    確定之前，本院並屬各該犯罪事實最後判決之法院，有卷附
    受刑人之前案紀錄表及如附表所示各該刑事裁判可參。檢察
    官依受刑人之請求（見本院卷第17頁），將如附表所示得易
    科罰金與不得易科罰金之罪刑，向本院聲請合併定其應執行
    之刑，經核於法有據。審酌受刑人所犯如附表編號1至23所
    示之罪，均為加重竊盜罪，皆屬財產犯罪，且除編號21至23
    外，均有侵入住宅，造成被害人居住之不安與危害；又除編
    號1、4、5、7、10、13、19、21外，尚攜帶兇器為之，嚴重
    危害被害人之安全；而編號2、3、7至12、14至20，則伴有
    毀壞門扇、毀越安全設備或毀壞安全設備之行為；可見受刑
    人所犯固均為加重竊盜罪，罪質相似，然各侵害不同被害人
    之財產權，且各次犯罪態樣、情節、手段亦非全然相同；又
    其於如附表編號1至23所示約8個月之期間內，共犯下23罪，
    犯罪頻率甚高，足徵其有為竊盜犯行之惡性，其漠視法律，
    意圖不勞而獲之人格特性及犯罪傾向，影響社會治安及他人
    財產安全之可非難程度高，應有相當之刑期始足以發揮刑罰
    嚇阻犯罪之功能及達矯治教化之必要程度；參以附表編號2
    至6所示之5罪、編號9至10所示之2罪、編號11至12所示之2
    罪、編號13至14所示之2罪、編號15至17所示之3罪、編號19
    、20所示之2罪，以及編號21、22所示之2罪，曾經分別合併
    定刑如各該附表備註欄所示徒刑而形成之內部界限，兼衡受
    刑人目前年紀約48歲之日後更生等總體評價，及其如卷附聲
    請狀所載之定刑意見（見本院卷第147至152、171至177頁）
    等一切情狀，爰定其應執行之刑如主文所示。
三、據上論斷，應依刑事訴訟法第477條第1項，刑法第50條第2
    項、第51條第5款、第53條，裁定如主文。
中    華    民    國   111    年     6    月    15    日
                刑事第二十二庭  審判長法  官  王美玲
                                      法  官  葉韋廷
                                      法  官  陳銘壎
以上正本證明與原本無異。
不得抗告。
                                      書記官  吳思葦
中    華    民    國   111    年     6    月    15    日
附表：受刑人張志成定應執行刑案件一覽表
編            號  1 2 3 罪            名  侵入住宅竊盜 攜帶兇器毀壞門扇侵入住宅竊盜 攜帶兇器毀壞門扇侵入住宅竊盜 宣     告     刑  有期徒刑5月，如易科罰金，以新臺幣1千元折算1日 有期徒刑1年2月 有期徒刑1年2月 犯罪日期（民國）  107年5月29日 107年5月20日 107年5月31日 偵  查 機    關 臺灣新北地方檢察署 臺灣新北地方檢察署 臺灣新北地方檢察署  案    號 107年度偵字第22760號 107年度偵字第19573號 107年度偵字第19573號 最  後  事實審 法    院 臺灣新北地方法院 臺灣高等法院 臺灣高等法院  案    號 107年度審易字第2547號 107年度上易字第2564號 107年度上易字第2564號  判決日期 107年10月30日 108年4月18日 108年4月18日 確  定    判  決 法    院 臺灣高等法院 臺灣高等法院 臺灣高等法院  案    號 108年度上易字第329號（程序駁回） 107年度上易字第2564號 107年度上易字第2564號  判    決 確定日期 108年2月21日（聲請書誤載為108年2月28日） 108年4月18日（聲請書誤載為108年5月6日，以下編號2至6同此誤載） 108年4月18日 備            註  新北地檢署108年度執字第4519號（桃園地檢署108年度執助字第1071號）。 1.新北地檢署108年度執字第8172號（桃園地檢署108年度執助字第1904號）。 2.編號2至6所示之罪刑，曾經臺灣新北地方法院以107年度易字第574號判決合併定刑有期徒刑3年10月，經受刑人不服提起上訴後，由本院以上開判決駁回上訴。 1.新北地檢署108年度執字第8172號（桃園地檢署108年度執助字第1904號）。 2.編號2至6所示之罪刑，曾經臺灣新北地方法院以107年度易字第574號判決合併定刑有期徒刑3年10月，經受刑人不服提起上訴後，由本院以上開判決駁回上訴。 

編            號  4 5 6 罪            名  侵入住宅竊盜 侵入住宅竊盜 攜帶兇器侵入住宅竊盜 宣     告     刑  有期徒刑1年3月 有期徒刑1年 有期徒刑8月 犯罪日期（民國）  107年6月5日 107年6月5日 107年6月14日 偵  查 機    關 臺灣新北地方檢察署 臺灣新北地方檢察署 臺灣新北地方檢察署  案    號 107年度偵字第19573號 107年度偵字第19573號 107年度偵字第19573號 最  後  事實審 法    院 臺灣高等法院 臺灣高等法院 臺灣高等法院  案    號 107年度上易字第2564號 107年度上易字第2564號 107年度上易字第2564號  判決日期 108年4月18日 108年4月18日 108年4月18日 確  定    判  決 法    院 臺灣高等法院 臺灣高等法院 臺灣高等法院  案    號 107年度上易字第2564號 107年度上易字第2564號 107年度上易字第2564號  判    決 確定日期 108年4月18日 108年4月18日 108年4月18日 備            註  1.新北地檢署108年度執字第8172號（桃園地檢署108年度執助字第1904號）。 2.編號2至6所示之罪刑，曾經臺灣新北地方法院以107年度易字第574號判決合併定刑有期徒刑3年10月，經受刑人不服提起上訴後，由本院以上開判決駁回上訴。 1.新北地檢署108年度執字第8172號（桃園地檢署108年度執助字第1904號）。 2.編號2至6所示之罪刑，曾經臺灣新北地方法院以107年度易字第574號判決合併定刑有期徒刑3年10月，經受刑人不服提起上訴後，由本院以上開判決駁回上訴。 1.新北地檢署108年度執字第8172號（桃園地檢署108年度執助字第1904號）。 2.編號2至6所示之罪刑，曾經臺灣新北地方法院以107年度易字第574號判決合併定刑有期徒刑3年10月，經受刑人不服提起上訴後，由本院以上開判決駁回上訴。 

編            號  7 8 9 罪            名  毀壞門扇侵入住宅竊盜 攜帶兇器毀越安全設備侵入住宅竊盜 攜帶兇器毀壞門扇侵入住宅竊盜 宣     告     刑  有期徒刑6月，如易科罰金，以新臺幣1千元折算1日 有期徒刑6月，如易科罰金，以新臺幣1千元折算1日 有期徒刑7月 犯罪日期（民國）  107年5月19日 107年5月13日 107年5月29日 偵  查 機    關 臺灣新北地方檢察署 臺灣桃園地方檢察署 臺灣士林地方檢察署  案    號 107年度偵字第26453號 107年度偵字第22271號 107年度偵字第15146、16046號 最  後  事實審 法    院 臺灣新北地方法院 臺灣桃園地方法院 臺灣士林地方法院  案    號 107年度審易字第2672號 107年度審易字第3223號 107年度審易字第2561號  判決日期 107年11月26日 108年4月10日 108年4月15日 確  定    判  決 法    院 臺灣高等法院 臺灣桃園地方法院 臺灣士林地方法院  案    號 108年度上易字第1428號（程序駁回） 107年度審易字第3223號 107年度審易字第2561號  判    決 確定日期 108年9月3日 108年5月20日 108年5月13日 備            註  新北地檢署108年度執字第13767號（桃園地檢署108年度執助字第3564號）。 桃園地檢署108年度執字第10151號。 1.士林地檢署108年度執字第3090號（桃園地檢署108年度執助字第1822號）。 2.編號9至10所示之罪刑，曾經臺灣士林地方法院以上開判決合併定刑有期徒刑1年。 

編            號  10 11 12 罪            名  毀壞門扇侵入住宅竊盜 攜帶兇器毀壞門扇侵入住宅竊盜未遂 攜帶兇器毀壞門扇侵入住宅竊盜未遂 宣     告     刑  有期徒刑7月 有期徒刑7月 有期徒刑7月 犯罪日期（民國）  107年5月29日 107年11月28日 107年11月28日 偵  查 機    關 臺灣士林地方檢察署 臺灣臺北地方檢察署 臺灣臺北地方檢察署  案    號 107年度偵字第15146、16046號 108年度偵字第1034號 108年度偵字第1034號 最  後  事實審 法    院 臺灣士林地方法院 臺灣臺北地方法院 臺灣臺北地方法院  案    號 107年度審易字第2561號 108年度審易字第591號 108年度審易字第591號  判決日期 108年4月15日 108年3月26日 108年3月26日 確  定    判  決 法    院 臺灣士林地方法院 臺灣臺北地方法院 臺灣臺北地方法院  案    號 107年度審易字第2561號 108年度審易字第591號 108年度審易字第591號  判    決 確定日期 108年5月13日 108年5月29日 108年5月29日 備            註  1.士林地檢署108年度執字第3090號（桃園地檢署108年度執助字第1822號）。 2.編號9、10所示之罪刑，曾經臺灣士林地方法院以上開判決合併定刑有期徒刑1年。 1.臺北地檢署108年度執字第5135號（桃園地檢署108年度執助字第2294號）。 2.編號11、12所示之罪刑，曾經臺灣臺北地方法院以上開判決合併定刑有期徒刑1年。 1.臺北地檢署108年度執字第5135號（桃園地檢署108年度執助字第2294號）。 2.編號11、12所示之罪刑，曾經臺灣臺北地方法院以上開判決合併定刑有期徒刑1年。 

編            號  13 14 15 罪            名  侵入住宅竊盜 攜帶兇器毀壞安全設備侵入住宅竊盜 攜帶兇器毀壞安全設備侵入住宅竊盜 宣     告     刑  有期徒刑7月 有期徒刑7月 有期徒刑6月，如易科罰金，以新臺幣1千元折算1日 犯罪日期（民國）  107年12月10日 108年1月8日 107年12月10日 偵  查 機    關 臺灣桃園地方檢察署 臺灣桃園地方檢察署 臺灣桃園地方檢察署  案    號 108年度偵字第3889號 108年度偵字第3889號 108年度偵字第3889號 最  後  事實審 法    院 臺灣桃園地方法院 臺灣桃園地方法院 臺灣桃園地方法院  案    號 108年度易字第304號 108年度易字第304號 108年度易字第304號  判決日期 108年5月16日（聲請書誤繕為108年6月10日） 108年5月16日（聲請書誤繕為108年6月10日） 108年5月16日 確  定    判  決 法    院 臺灣桃園地方法院 臺灣桃園地方法院 臺灣桃園地方法院  案    號 108年度易字第304號 108年度易字第304號 108年度易字第304號  判    決 確定日期 108年6月10日（聲請書誤繕為108年5月16日） 108年6月10日（聲請書誤繕為108年5月16日） 108年6月10日 備            註  1.桃園地檢署108年度執字第10716號（後換發為108年度執更字第4316號執行指揮書）。 2.編號13、14所示之罪刑，曾經臺灣桃園地方法院以上開判決合併定刑有期徒刑1年。 1.桃園地檢署108年度執字第10716號（後換發為108年度執更字第4316號執行指揮書）。 2.編號13、14所示之罪刑，曾經臺灣桃園地方法院以上開判決合併定刑有期徒刑1年。 1.桃園地檢署108年度執字第10717號。 2.編號15至17所示之罪刑，曾經臺灣桃園地方法院以上開判決合併定刑有期徒刑1年。 

編            號  16 17 18 罪            名  攜帶兇器毀壞安全設備侵入住宅竊盜 攜帶兇器毀壞安全設備侵入住宅竊盜 攜帶兇器毀壞門扇侵入住宅竊盜 宣     告     刑  有期徒刑6月，如易科罰金，以新臺幣1千元折算1日 有期徒刑6月，如易科罰金，以新臺幣1千元折算1日 有期徒刑8月 犯罪日期（民國）  107年12月10日 107年12月13日 107年6月6日 偵  查 機    關 臺灣桃園地方檢察署 臺灣桃園地方檢察署 臺灣新北地方檢察署  案    號 108年度偵字第3889號 108年度偵字第3889號 108年度偵字第27340號 最  後  事實審 法    院 臺灣桃園地方法院 臺灣桃園地方法院 臺灣高等法院  案    號 108年度易字第304號 108年度易字第304號 109年度上易字第1323號  判決日期 108年5月16日 108年5月16日 110年1月26日 確  定    判  決 法    院 臺灣桃園地方法院 臺灣桃園地方法院 臺灣高等法院  案    號 108年度易字第304號 108年度易字第304號 109年度上易字第1323號  判    決 確定日期 108年6月10日 108年6月10日 110年1月26日 備            註  1.桃園地檢署108年度執字第10717號。 2.編號15至17所示之罪刑，曾經臺灣桃園地方法院以上開判決合併定刑有期徒刑1年。 1.桃園地檢署108年度執字第10717號。 2.編號15至17所示之罪刑，曾經臺灣桃園地方法院以上開判決合併定刑有期徒刑1年。 新北地檢署110年度執字第2377號（桃園地檢署110年度執助字第872號）。 

編            號  19 20 21 罪            名  毀壞門扇侵入住宅竊盜 攜帶兇器毀壞門扇侵入住宅竊盜 結夥竊盜 宣     告     刑  有期徒刑7月 有期徒刑8月 有期徒刑11月 犯罪日期（民國）  107年11月30日 108年1月14日 107年10月27日 偵  查 機    關 臺灣新北地方檢察署 臺灣新北地方檢察署 臺灣桃園地方檢察署  案    號 108年度偵字第23435、25290號 108年度偵字第23435、25290號 108年度偵字第16060號 最  後  事實審 法    院 臺灣新北地方法院 臺灣新北地方法院 臺灣高等法院  案    號 109年度易字第334號 109年度易字第334號 110年度上易字第859號  判決日期 109年6月18日 109年6月18日 110年10月14日 確  定    判  決 法    院 臺灣新北地方法院 臺灣新北地方法院 臺灣高等法院  案    號 109年度易字第334號 109年度易字第334號 110年度上易字第859號  判    決 確定日期 109年7月22日 109年7月22日 110年10月14日 備            註  1.新北地檢署109年度執字第10190號（桃園地檢署109年度執助字第2600號）。 2.編號19、20所示之罪刑，曾經臺灣新北地方法院以上開判決合併定刑有期徒刑1年。 1.新北地檢署109年度執字第10190號（桃園地檢署109年度執助字第2600號）。 2.編號19、20所示之罪刑，曾經臺灣新北地方法院以上開判決合併定刑有期徒刑1年。 1.桃園地檢署110年度執字第12665號。 2.編號21、22所示之罪刑，曾經臺灣桃園地方法院以109年度易字第1039號判決合併定刑有期徒刑1年2月，受刑人不服提起上訴後，由本院以上開判決駁回上訴。 

編            號  22 23 （以下空白） 罪            名  結夥攜帶兇器竊盜 結夥攜帶兇器竊盜未遂  宣     告     刑  有期徒刑9月 有期徒刑4月，如易科罰金，以新臺幣1千元折算1日  犯罪日期（民國）  107年10月27日 107年10月27日  偵  查 機    關 臺灣桃園地方檢察署 臺灣桃園地方檢察署   案    號 108年度偵字第16060號 108年度偵字第16060號  最  後  事實審 法    院 臺灣高等法院 臺灣高等法院   案    號 110年度上易字第859號 110年度上易字第859號   判決日期 110年10月14日 110年10月14日  確  定    判  決 法    院 臺灣高等法院 臺灣高等法院   案    號 110年度上易字第859號 110年度上易字第859號   判    決 確定日期 110年10月14日 110年10月14日  備            註  1.桃園地檢署110年度執字第12665號。 2.編號21、22所示之罪刑，曾經臺灣桃園地方法院以109年度易字第1039號判決合併定刑有期徒刑1年2月，受刑人不服提起上訴後，由本院以上開判決駁回上訴。 桃園地檢署110年度執字第12666號。